【裁判字號】    98,抗,51
【裁判日期】    980218
【裁判案由】    定應執行刑
【裁判全文】
臺灣高等法院臺南分院刑事裁定  九十八年度抗字第五一號
抗告人
即受刑人  甲○○
上列抗告人因聲請定其應執行刑案件，不服臺灣嘉義地方法院中
華民國九十八年一月二十一日裁定（九十八年度聲字第七一號）
，提起抗告，本院裁定如下：
    主    文
抗告駁回。
    理    由
一、抗告意旨略以：抗告人固於九十六年四月九日在地下錢莊的
    逼迫下，而犯了偽造文書罪，經法院判處有期徒刑三月，減
    為有期徒刑一月十五日確定，並於九十七年七月二十五日服
    刑完畢。再於九十六年七月十四日因違背安全駕駛致交通危
    險罪，經法院判處有期徒刑三月確定在案，檢察官命抗告人
    服一００個小時的勞動服務，抗告人並已服務完畢，為何再
    追究抗告人刑期，並定應執行有期徒刑四個月。抗告人乃為
    精神病患者，且是單親家庭，需扶養二個小孩，家中父母親
    身體不佳，均須賴抗告人一人照料，以抗告人現在經濟狀況
    ，連健保費都繳不出來，法院定有期徒刑四個月，雖得易科
    罰金，抗告人實繳不出來，懇請給予從輕量刑。為此，提起
    抗告云云。
二、按裁判確定前犯數罪者，併合處罰之，又數罪併罰，有二裁
    判以上者，依刑法第五十一條之規定，定其應執行之刑，刑
    法第五十條、第五十三條分別定有明文。而被告犯應併合處
    罰之數罪，經法院以判決或裁定定其數罪之應執行刑確定者
    ，該數罪是否執行完畢，均係以所定之應執行刑全部執行完
    畢為斷，其在定應執行刑之前已先執行之有期徒刑之罪，因
    嗣後與他罪合併定應執行刑，由檢察官換發執行指揮書執行
    應執行刑，其前已執行之有期徒刑部分，僅應予扣除，該罪
    宣告之刑不能認為已執行完畢。亦即若僅數罪中之一罪所宣
    告之刑執行完畢，而數罪合併所定應執行之刑尚未執行完畢
    ，應認為執行未畢（最高法院九十三年台非字第二九八號裁
    定意旨、七十八年度第二次刑事庭會議決議意旨參照）。
三、經查：本件抗告人所犯原裁定附表編號一、二所示偽造文書
    等罪，犯罪時間均在附表編號一之罪判決確定日即九十七年
    五月十六日前，揆諸前揭規定，合於數罪併罰之要件，自應
    依刑法第五十三條規定定其應執行刑。又抗告人所犯附表編
    號一之罪經減刑為有期徒刑一月十五日，雖已於九十七年六
    月十日入監服刑後，於九十七年七月二十四日因執行期滿出
    監，有本院被告前案紀錄表附卷可稽，然附表編號二之罪所
    處之刑，既尚未執行完畢，依上開說明，與合於數罪併罰要
    件之附表編號一之罪所處之刑並不得認已執行完畢，仍應依
    刑法第五十三條規定定其應執行刑。至已經執行完畢之徒刑
    部分自不能重複執行，僅係檢察官將來指揮執行合併刑期時
    如何扣除折抵之問題，尚與本件定應執行之刑之裁定無涉。
    從而，原裁定諭知抗告人所犯如附表所示之罪，應執行有期
    徒刑四月，如易科罰金，以新臺幣一千元折算一日，係於本
    件各刑中之最長期以上，各刑合併之刑期以下，已合於定其
    應執行之刑，自無違誤。抗告人抗告意旨以附表編號一所示
    之罪已執行完畢，不得再定應執行刑，而指摘原審裁定不當
    ，顯係出於對法律之誤解。另抗告人以編號二所示之罪，業
    遵檢察官命令履行義務勞務云云，惟抗告人所犯附表編號二
    所示之罪，既經檢察官以抗告人有刑事訴訟法第二百五十三
    條之三第一項各款所列撤銷緩起訴處分之情形之一，而撤銷
    緩起訴處分，則抗告人履行緩起訴處分所命應履行事項之部
    分，依法不得請求返還或賠償（刑事訴訟法第二百五十條之
    三第二項規定參照），且與本件定其數罪之應執行刑無涉，
    抗告人執此謂原裁定定應執行刑過重云云，非有理由。抗告
    人提起抗告，為無理由，應予駁回。
四、據上論斷，應依刑事訴訟法第四百十二條，裁定如主文。
中    華    民    國    98    年    2     月    18    日
                  刑事第一庭審判長法官  黃  崑  宗
                                  法官  王  明  宏
                                  法官  蔡  長  林
以上正本證明與原本無異。
不得再抗告。
                                書記官  李  培  薇
中    華    民    國    98    年    2     月    18    日


司法院資訊處製作；財團法人民間司法改革基金會備份。
